臺灣新竹地方法院刑事協商判決　　　　　 95年度訴字第715號
公　訴　人　臺灣新竹地方法院檢察署檢察官
被　　　告　乙○○原名鄭永智.
　　　　　　　　　　1號5樓之.
指定辯護人 本院公設辯護人甲○○
上列被告因違反毒品危害防制條例案件，檢察官提起公訴（95年
度毒偵字第1316號）暨追加起訴（95年度毒偵字第1915號、96年
度毒偵字第73號）後，聲請改依協商程序而為判決，本院判決如
下：
    主  文
乙○○施用第一級毒品，累犯，處有期徒刑柒月；又施用第一級
毒品，累犯，處有期徒刑柒月；又施用第一級毒品，累犯，處有
期徒刑柒月，扣案之第一級毒品海洛因壹包毛重零點壹捌公克、
含有海洛因之殘渣袋貳個（因量少無法析離），均沒收銷燬之，
注射針筒貳支，均沒收；又施用第二級毒品，累犯，處有期徒刑
參月；又施用第二級毒品，累犯，處有期徒刑參月。應執行有期
徒刑壹年玖月，扣案之第一級毒品海洛因壹包毛重零點壹捌公克
、含有海洛因之殘渣袋貳個（因量少無法析離），均沒收銷燬之
，注射針筒貳支，均沒收。
    事實及理由
一、犯罪事實：
（一）乙○○前於民國86年間因施用第1、2級毒品案件，經臺灣
      高等法院高雄分院依職權裁定送觀察、勒戒後，因認無繼
      續施用毒品之傾向，由該院於87年8月31日以87年度上訴
      字第907號為免刑判決確定。復因施用第2級毒品案件，經
      臺灣臺南地方法院依聲請裁定送觀察、勒戒後，認有繼續
      施用毒品之傾向，再經該法院裁定令入戒治處所施以強制
      戒治，嗣於89年9月13日停止戒治付保護管束，於90年2月
      22日保護管束期滿執行完畢，其該次施用毒品之犯行，亦
      經臺灣臺南地方法院以90年度南簡字第355號判決判處有
      期徒刑6月，如易科罰金，以300元折算1日確定，嗣於91
      年11月7日易科罰金執行完畢。復於93年間因施用毒品案
      件，經本院於93年9月13日以93年度訴字第154號判決判處
      有期徒刑8月確定；再於94年間因施用毒品案件，經本院
      於94年5月31日以94年度訴字第208號判決判處有期徒刑1
      年1月確定，上開二刑合併執行，其於94年1月14日入監執
      行，甫於95年5月9日因縮短刑期假釋出監，於95年9月15
      日始行假釋期滿。
（二）詎其仍不知悔改，分別基於施用第1級毒品之犯意，於(1)
      95年7月20日上午11時45分許、(2)95年10月2日下午5時25
      分許，均為警採尿往前回溯26小時內之某時止、及(3)95年
      11月28日上午9時許，分別在綽號「婷婷」之友人車內、
      不詳地點及停在新竹市○○路「碧雲天汽車旅館」旁之車
      牌號碼4497-PJ號自小可車內，以將第1級毒品海洛因置入
      注射針筒內加水稀釋後注射靜脈血管之方式，分別施用第
      1 級毒品海洛因3次。另分別基於施用第2級毒品安非他命
      之犯意，於(1)95年10月2日下午5時25分許、(2)95年11月29
      日中午12時許，均為警採尿往前回溯96小時內之某時止，
      在不詳處所，施用第2級毒品安非他命2次。嗣分別於95年
      7月19日晚上10時50分許，在新竹市○○路116號維珍妮護
      膚坊（扣得第1級毒品海洛因1小包毛重0.18公克及注射針
      筒1支）、95年10月2日下午3時30分許，在高雄縣旗山鎮
      旗山醫院前、95年11月28日晚上10時30分許，在新竹縣新
      豐鄉○○街426巷1號旁（扣得海洛因殘渣袋2個及注射針
      筒1支）為警查獲。
二、證據：
（一）被告乙○○於本院準備程序訊問時之自白。
（二）台灣檢驗科技股份有限公司95年10月18日出具之尿液檢體
      編號258號濫用藥物尿液檢驗報告1件及高雄縣政府警察局
      旗山分局毒品危害防制條例案件嫌犯代號及真實姓名對照
      表1件。
（三）台灣檢驗科技股份有限公司95年12月20日出具之編號GＺ00
      000000000號濫用藥物尿液檢驗報告及受檢人真實姓名代
      號對照表影本各1份。
（四）台灣檢驗科技股份有限公司95年8月7日出具之編號B-269
      號濫用藥物尿液檢驗報告及新竹市警察局辦理煙毒、麻醉
      藥品案尿液送驗受檢人真實姓名代號對照表暨送驗登記簿
      各1份。
（五）扣案之含有海洛因殘渣袋2個、注射針筒2支及第1級毒品
      海洛因1包（毛重0.18公克）。
（六）新竹縣警察局竹北分局搜索扣押筆錄及扣押物品目錄表各
      1份、查獲現場及扣案物照片2張。
（七）臺灣高等法院被告前案紀錄表、全國施用毒品案紀錄表及
      法務部全國檢察官線上查詢刑案人犯在監所最新資料報表
      各1份。
三、本件經檢察官與被告、辯護人於審判外達成協商之合意且被
    告已認罪，其合意內容為：被告願受科刑範圍為被告3次施
    用第1級毒品罪部分，各願受有期徒刑7月之宣告，被告2次
    施用第2級毒品罪部分，各願受有期徒刑3月之宣告，應執行
    有期徒刑1年9月，扣案物均依法沒收之。經查，上開協商合
    意並無刑事訴訟法第455條之4第1項所列情形之一，檢察官
    聲請改依協商程序而為判決，本院爰不經言詞辯論，於協商
    合意範圍內為協商判決，合予敘明。
四、應適用之法條：刑事訴訟法第455條之4第2項、第455條之8
    ，毒品危害防制條例第10條第1項、第2項、第18條第1項前
    段，刑法第11條、第47條第1項、第51條第5款、第38條第1
    項第2款。
五、本判決除有刑事訴訟法第455條之4第1項第1款、第2款、第4
    款、第6款、第7款所定情形之一，或違反同條第2項規定者
    外，檢察官與被告、辯護人均不得上訴。
六、如有前項得上訴之情形，得自收受判決送達之日起10日內，
    向本院提出上訴書狀，上訴於第二審法院。
中　　華　　民　　國　　96　　年　　2 　　月　　26　　日
                  刑事第六庭    法　官　魏瑞紅
以上正本證明與原本無異。
中　　華　　民　　國　　96　　年　　2 　　月　　26　　日
                                書記官　吳月華
附錄論罪科刑法條：
毒品危害防制條例第10條
施用第一級毒品者，處 6 月以上 5 年以下有期徒刑。
施用第二級毒品者，處 3 年以下有期徒刑。
